臺灣臺東地方法院民事裁定
110年度抗字第10號
抗  告  人  陳湧貿
相  對  人  陳季桂
上列當事人間聲請拍賣抵押物事件，抗告人對於中華民國110年1
0月22日本院司法事務官所為110年度司拍字第36號裁定提起抗告
，本院裁定如下：
    主  文
抗告駁回。
抗告程序費用新臺幣壹仟元由抗告人負擔。
    理  由
一、抗告意旨略以：抗告人與相對人間不存在債權，所為抵押權
    設定未於期限屆至時塗銷，不服本院司法事務官所為110年
    度司拍字第36號裁定（下稱原裁定）准予拍賣抵押物等語。
二、按抵押權人，於債權已屆清償期，而未受清償者，得聲請法
    院，拍賣抵押物，就其賣得價金而受清償，民法第873條定
    有明文。又抵押權經設定登記後，債權人因債務屆滿未受清
    償，即得聲請法院拍賣抵押物，如對於此項法律關係有爭執
    時，亦應由有爭執之人提起訴訟，以求解決，不得僅依抗告
    程序聲明其有爭執，並據為廢棄拍賣裁定之理由（最高法院
    51年台抗字第269號判例意旨參照）。
三、經查，相對人主張其與抗告人間有新臺幣（下同）460萬元
    借款債權存在，逾期償還應按日加付1‰之違約金，並以抗告
    人所有臺東縣○○市○○段000○0地號土地及坐落該地上同段449
    建號建物即門牌號碼同縣市○○街000號房屋（下稱系爭房地
    ），為相對人設定抵押權供擔保上開債權，且相對人已於民
    國110年9月10日以郵局存證信函催告，請求抗告人償還借款
    ，迄今仍未受清償等情，有臺東縣臺東地政事務所系爭房地
    他項權利證明書、系爭房地登記謄本、土地、建築改良物抵
    押權設定契約書、抗告人於108年9月3日簽發之本票、臺東
    博愛路郵局110年9月10日存證號碼74號存證信函、存證信函
    收件回執在卷可佐，原裁定為形式上審查後，認有上開抵押
    權登記擔保範圍之債權存在，且債權已屆清償期而未受清償
    ，准予拍賣系爭房地，於法並無不合。至於抗告人爭執與相
    對人間不存在上開抵押權所擔保之借款債權，乃實體上爭執
    ，揆諸前揭說明，應由抗告人另行起訴救濟，不得僅於抗告
    程序爭執，並據為廢棄拍賣抵押物裁定之理由。從而，抗告
    人提起本件抗告，請求廢棄原裁定，為無理由，應予駁回。
四、依非訟事件法第46條、第21條第2項、第24條第1項，民事訴
    訟法第495條之1第1項、第449條第1項、第95條、第78條，
    裁定如主文。　　
中　　華　　民　　國　　111 　年　　3 　　月　　31　　日
                  民事第一庭  審判長法　官　楊憶忠
　　　　                            法　官　張鼎正
　　　　　　　　                    法　官　黃柏仁 　
以上正本證明與原本無異。　　　　　　　　
本裁定僅得以適用法規顯有錯誤為理由提起再抗告。如提起再抗
告，應於裁定送達後10日內委任律師為代理人向本院提出再抗告
狀，並繳納再抗告費新臺幣1,000元。
中　　華　　民　　國　　111 　年　　4 　　月　　6 　　日
                                    書記官  張坤校